【裁判字號】    97,易,398
【裁判日期】    970331
【裁判案由】    竊盜
【裁判全文】
臺灣士林地方法院刑事判決               97年度易字第398號
公  訴  人  臺灣士林地方法院檢察署檢察官
被      告  丁○○
                      樓
                    （羈押於臺灣士林看守所）
            乙○○
上列被告等因竊盜案件，經檢察官提起公訴（97年度偵字第2552
號、第2603號），被告等均於本院準備程序期日就被訴事實為有
罪之陳述，經本院裁定改行簡式審判程序審理後，判決如下：
    主  文
丁○○共同竊盜，累犯，處有期徒刑拾月；又竊盜，累犯，處有
期徒刑肆月，扣案之鑰匙壹支沒收。應執行有期徒刑壹年，扣案
之鑰匙壹支沒收。
乙○○共同竊盜，累犯，處有期徒刑參月，如易科罰金，以新台
幣壹仟元折算壹日。
    事  實
一、丁○○前因竊盜案件，經本院以89年度易字第1164號判決處
    有期徒刑5 月，如易科罰金，以銀元300 元折算1 日，不服
    提起上訴，由臺灣高等法院以91年度上易字第192 號判決駁
    回上訴確定；又因誣告案件，經本院以90年度簡字第1557號
    判決，處有期徒刑5 月，如易科罰金，以銀元300 元折算1
    日確定。前開宣告刑，經臺灣高等法院以91年度聲字第921
    號裁定定應執行刑為有期徒刑9 月，如易科罰金，以銀元30
    0 元折算1 日，並於民國91年12月11日執行完畢。另又於92
    年間因竊盜案件，為本院以92年度士簡字第998 號判決處有
    期徒刑5 月，如易科罰金，以銀元300 元折算1 日確定；93
    年間再因竊盜案件，經本院以93年度簡字第25號判決處有期
    徒刑6 月，如易科罰金，以銀元300 元折算1 日確定。其另
    有多次違反毒品危害防制條例案件前科紀錄，最近1 次因違
    反毒品危害防制條例案件，經本院以95年度訴字第76號判決
    處有期徒刑10月及5 月，定應執行有期徒刑1 年2 月確定，
    甫於96年8 月18日縮刑期滿執行完畢，翌日出監。被告乙○○前曾因違反毒品危害防制條例案件，經臺灣板橋地方法院
    以94年度訴字第3061號判決處有期徒刑6 月，如易科罰金以
    銀元300 元折算1 日確定，於96年3 月20日縮刑期滿執行完
    畢，翌日出監。
二、詎丁○○與乙○○均不知悔改，基於意圖為自己不法所有之
    犯意聯絡，於97年2 月1 日晚上8 時許，由丁○○騎乘借得
    之未掛號牌機車1 輛，搭載乙○○，沿路尋找作案目標，嗣
    在臺北市○○區○○街59巷78弄內，見停放該處之車牌號碼
    DX-3346 號自用小貨車無人看守，即由乙○○站在對面路旁
    負責把風，丁○○則持自備之鑰匙1 支，開啟車門並發動引
    擎，於正欲駛離之際，為車主侯國良之妻丙○○當場發覺，
    報警逮捕乙○○，丁○○則棄車乘隙逃逸。
三、丁○○另意圖為自己不法所有，於97年2 月17日上午8 時許
    ，在臺北市○○區○○街205 號前，趁甲○○所有停放路旁
    之車牌號碼HSB-181 號重機車無人看守，以自備之鑰匙1支
    ，竊盜得手後供己騎用。嗣於同日上午9 時50分許，丁○○
    騎乘上開竊得之機車，至臺北縣淡水鎮○○路86號「竹圍加
    油站」廁所內，施打第1 級毒品海洛因時，為警當場查獲，
    並扣得上開竊得之機車1 輛、鑰匙1 支，及與本案無關之海
    洛因1 包（淨重0.1 公克）、注射針筒1 支（丁○○施用第
    1 級毒品海洛因部分，由臺灣士林地方法院檢察署另案偵辦
    ）。
四、案經臺北市政府警察局大同分局及甲○○訴由臺北縣政府警
    察局淡水分局報告臺灣士林地方法院檢察署檢察官偵查起訴
    ，被告等均於本院準備程序期日就被訴事實為有罪之陳述，
    經本院裁定改行簡式審判程序。
    理  由
一、本案被告丁○○與乙○○所犯均係死刑、無期徒刑、最輕本
    刑為3 年以上有期徒刑或高等法院管轄第一審案件以外之罪
    ，其於準備程序中就被訴事實為有罪之陳述，經本院告知簡
    式審判程序之旨，並聽取公訴人及被告等之意見後，裁定改
    以簡式審判程序進行審理。又按簡式審判程序之證據調查，
    不受刑事訴訟法第159 條第1 項所定：「被告以外之人於審
    判外之言詞或書面陳述，不得作為證據。」之限制，此見同
    法第273 條之2 規定甚明，據此，證人丙○○、甲○○於警
    詢時所為之證述，雖均係被告以外之人於審判外之陳述，惟
    因本案採行簡式審判程序，復無其他不得做為證據之法定事
    由，揆諸首揭說明，自均具證據能力。
二、上開犯罪事實，已據被告丁○○與乙○○於本院審理時坦承
    不諱，核與證人即丙○○所證發現被告2 人竊盜車號DX-334
    6 號自用小貨車犯行之經過（參見臺灣士林地方法院檢察署
    97年度偵字第2552號卷第14頁至第16頁），及證人甲○○就
    車牌號碼HSB- 181號重機車失竊情節所為之證述大致相符（
    參見臺灣士林地方法院檢察署97年度偵字第2603號卷第9 頁
    至第10頁）。此外，並有DX-3346 號自用小貨車行照1 紙、
    機車車籍資料查詢紀錄表1 紙、車輛協尋電腦輸入單、報案
    、協尋及尋獲單、贓物認領保管單2 紙在卷可稽，復有被告
    丁○○持以行竊車號HSB- 181號重機車之鑰匙1 把扣案可佐
    ，堪認被告2 人之任意性自白與事實相符，可以採信。本案
    事證明確，被告2 人犯行均堪認定，應依法論科。
三、核被告丁○○、乙○○所為，均係犯刑法第320 條第1 項之
    竊盜罪嫌。被告丁○○、陳美慧就犯罪事實二部分，有犯意
    聯絡及行為分擔，應論以共同正犯。被告丁○○2 次竊盜犯
    行，行為各別，犯意互殊，應予分論併罰。又被告丁○○、
    乙○○分別有事實欄所載犯罪科刑情形，有臺灣高等法院被
    告前案紀錄表各1 份在卷可稽，其等受有期徒刑執行完畢後
    ，均於5 年內故意再犯本件有期徒刑之罪，均構成累犯，應
    各依刑法第47條第1 項之規定加重其刑。爰審酌被告丁○○
    前已有多起竊盜、違反毒品危害制條例前科，被告乙○○則
    有違反毒品危害防制條例前科，均仍未悔改向上，不思循以
    正當手段獲取財物，反為本件竊盜犯行，所幸遭被告丁○○
    竊盜得手之上開重型機車及遭被告丁○○、乙○○共同竊盜
    得手之上開自用小貨車均能即時尋獲，其等犯後均已坦承犯
    行，非無悔意之犯後態度，並其生活狀況、智識程度、就事
    實欄二之竊盜犯行之參與程度主從有別等一切情狀，各量處
    如主文第1 項、第2 項所示之刑，被告乙○○部分並依刑法
    第41條第1 項前段諭知易科罰金之折算標準，被告丁○○部
    分則另依刑法第51條第5 款規定，定應執行之刑。再按18歲
    以上之竊盜犯、贓物犯，有犯罪之習慣條者，得於刑之執行
    前，令入勞動場所強制工作，竊盜犯贓物犯保安處分條例第
    3 條第1 項定有明文。被告丁○○雖有多次竊盜前科，然其
    均為法院判處得易科罰金之刑度，情節尚非重大；且查，被
    告丁○○於本院95年度訴字第76號判決確定後後入監服刑，
    於出監後相當期間始再犯本件竊盜犯行，其犯罪之時間已有
    間隔，尚無證據證明其有犯竊盜罪之習慣，本院認被告丁○○尚不符竊盜犯贓物犯保安處分條例應予強制工作之要件，
    檢察官聲請依前開條例諭知被告丁○○刑前強制工作部分，
    尚難准許。
四、扣案之鑰匙1 支，為他人棄置路旁，經被告丁○○撿拾先占
    取得所有權之物，供其事實欄三所示竊盜犯行所用，均據被
    告丁○○供明在卷（參見本院97年3 月20日審判筆錄第4 頁
    ），應依刑法第38條第1 項第2 款之規定宣告沒收。
據上論斷，應依刑事訴訟法第273 條之1 第1 項、第299 條第1
項前段，刑法第28條、第320 條第1 項、第47條第1 項、第41條
第1 項前段、第51條第5 款、第38條第1 項第2 款，刑法施行法
第1 條之1 ，判決如主文。
本案經檢察官鄭富城到庭執行職務。
中    華    民    國    97    年    3     月    31    日
                  刑事第五庭法  官  許辰舟
以上正本證明與原本無異。
如不服本判決，應於收受送達後10日內向本院提出上訴書狀，其
未敘述上訴之理由者並得於提起上訴後20日內向本院補提理由書
（均須按他造當事人之人數附繕本）。
                            書記官  李典育
中    華    民    國    97    年    3     月    31    日
附錄法條：
中華民國刑法第320條第1 項
（普通竊盜罪、竊佔罪）
意圖為自己或第三人不法之所有，而竊取他人之動產者，為竊盜
罪，處 5 年以下有期徒刑、拘役或 5 百元以下罰金。


司法院資訊處製作；財團法人民間司法改革基金會備份。
